臺灣新竹地方法院刑事判決　　　　　　　　　　　　　　九十三年度易字第七一號
　　公　訴　人　臺灣新竹地方法院檢察署檢察官
　　被　　　告　甲○○
右列被告因竊盜案件，經檢察官提起公訴（九十二年度偵字第六一一七號），及移
併案審理（臺灣桃園地方法院檢察署九十三年度偵字第一四五五號），本院依簡式審
判程序判決如左：
    主  文
甲○○連續攜帶兇器竊盜，累犯，處有期徒刑壹年貳月。扣案之紅色十字起子壹支、
扳手（已磨過）壹支，均沒收。
    事  實
一、甲○○前曾於民國八十八年九月間因竊盜案件，經本院合議庭於八十九年二月三
    日，以八十九年度簡上字第四號判處有期徒刑十月確定，嗣於九十一年二月一日
    縮短刑期執行完畢。竟不知警惕，復基於意圖為自己不法所有之概括犯意，先後
    於如附表編號一至五所示之時、地，以附表編號一至五所示之方法，連續竊取如
    附表編號一至五所示之財物，得手後供己使用或將提款卡、存摺丟棄。嗣分別於
    附表編號三所示之時、地竊盜得手後，經警當場查獲，並扣得甲○○所有供竊盜
    使用之紅色十字起子一支、及其餘之芽切鋏二支、起子七支、電動起子一支、扳
    手三支、鉗子二支、瑞士刀一支、萬用起子一組、萬能鑰匙一支及手電筒一個等
    物；於九十三年一月二十七日上午九時許，在桃園縣蘆竹鄉○○○路橋上，當場
    查獲庚○○所遭竊之車號ＩＶ─８２３５號自小客車（業已發還庚○○），並逮
    捕當時正於該車上睡覺之甲○○，且扣得甲○○所有作為竊盜所用之扳手（已磨
    過）一支，始得知上情。
二、案經新竹市警察局第三分局報請臺灣新竹地方院檢察署檢察官偵查起訴及桃園縣
    警察局大園分局報請臺灣桃園地方法院檢察署檢察官移送併案審理。
    理  由
一、本件被告所犯竊盜罪，非死刑、無期徒刑、最輕本刑為三年以上有期徒刑之罪，
    或高等法院管轄第一審之案件，被告於本院準備程序進行中，就被訴事實為有罪
    之陳述，經本院合議庭認合於新修正刑事訴訟法第二百七十三條之一第一項之規
    定，裁定進行簡式審判程序，此合先敘明。
二、認定犯罪事實所憑之證據及其認定之理由：
（一）被告甲○○於警局詢問時、檢察官偵查中、本院準備程序及簡式審判程序訊問
      時之自白。
（二）被害人丁○○、己○○（分別見九十二年度偵字第六一一七號《下稱第六一一
      七號》偵查卷宗第八頁以下）、庚○○、戊○○及乙○○（分別見九十三年度
      偵字第一四五五號《下稱第一四五五號》偵查卷宗第十六頁以下）分別於警詢
      時指訴之失竊情節。
（三）並有扣案之紅色十字起子及扳手（已磨過）各一支可資證明。
（四）此外，復有贓證物品認領保管收據二紙（分別見第六一一七號偵查卷宗第十六
      頁以下）、贓物領據一紙、贓物認領保管單二紙（見第一四五五號卷第十九頁
      以下）、遭竊車輛照片十一幀（分別見第六一一七號偵查卷宗第二十一頁以下
      、第一四五五號偵查卷宗第二十五頁）及扣案扳手（已磨過）照片一幀（見第
      一四五五號偵查卷宗第二十五頁）在卷可證。
（五）綜上，足認被告上開自白確與事實相符，本件事證已經明確，被告竊盜犯行足
      以認定，被告甲○○所為應予以依法論罪科刑。
二、論罪、刑罰加重及科刑與適用之法律：
（一）按刑法第三百二十一條第一項第三款之攜帶兇器竊盜罪，係以行為人攜帶兇器
      竊盜為其加重條件，此所謂兇器，其種類並無限制，凡客觀上足對人之生命、
      身體、安全構成威脅，具有危險性之兇器均屬之，且祇須行竊時攜帶此種具有
      危險性之兇器為已足，並不以攜帶之初有行兇之意圖為必要（最高法院七十九
      年度台上字第五二五三號裁判要旨足參）。按紅色十字起子、扳手（已磨過）
      及未扣案之十字起子均係金屬製品，質硬而型尖，於客觀上足對人生命、身體
      、安全構成威脅，可認定為具有危險性之兇器，是被告甲○○所為，係犯刑法
      第三百二十一條第一項第三款之攜帶兇器竊盜罪（加重竊盜罪）。
（三）連續犯：被告先後五次加重竊盜既遂犯行，時間緊接、手法雷同、所犯罪名相
      同，顯係出於概括犯意反覆為之，應依刑法第五十六條連續犯之規定論以情節
      較重之攜帶兇器竊盜罪罪處斷，並依法加重其刑。
（四）併予審酌：公訴人雖僅就被告附表編號二、三所犯之竊盜犯行提起公訴，惟移
      送併案部分即被告附表編號一、四、五所犯之竊盜犯行，因與起訴部分有連續
      犯之裁判上一罪關係，應均為起訴效力所及（嗣於本院簡式審判程序中亦經蒞
      庭之公訴人予以更正），本院自應一併審究，併此敘明。
（五）累犯：被告甲○○有事實欄所載之前案，有臺灣高等法院被告全國前案記錄表
      及臺灣新竹地方法院檢察署刑案資料查註紀錄表各一份為證，其五年以內再犯
      本件有期徒刑以上之罪，為累犯，應依刑法第四十七條規定，並遞加重其刑。
（六）科刑：
  １、主刑：審酌被告甲○○正值壯年，不思努力上進，對財物之取得卻不謀以己力
      而獲取之，竟以攜帶兇器之加重竊盜等方式竊取他人財物，顯不尊重他人財產
      權益之犯罪動機、目的，及行竊之手段、及其所竊得財物之價值，本應重判，
      然參酌被告甲○○於附表編號三、五之犯行均遭警當場查獲或立即查獲，而所
      竊得之財物大部分亦均由被害人分別領回，以致造成被害人所受損害降至最低
      程度，而被告犯罪後均能坦承犯行等一切情狀，量處如主文所示之刑，以資懲
      儆。
  ２、從刑（沒收）：扣案之紅色十字起子及扳手（已磨過）各一支，為被告所供犯
      罪所用之物，已據被告供明在卷，爰依刑法第三十八條第一項第二款併予宣告
      沒收。至未扣案之十字起子一支，雖屬供犯罪所用之物，然被告陳稱係比扣案
      之紅色十字起子還長且並無在扣案物之中，為免將來執行困難，爰不另為沒收
      之諭知；至扣案之其餘芽切鋏二支、起子七支、電動起子一支、扳手三支、鉗
      子二支、瑞士刀一支、萬用起子一組、萬能鑰匙一支及手電筒一個等物，被告
      於審判中否認為其所有，且尚無證據證明為供前開犯罪所用之物，又非違禁物
      ，爰亦不另為沒收之諭知，附此敘明。
三、依刑事訴訟法第二百七十三條之一第一項、第二百九十九條第一項前段，刑法第
    五十六條、第三百二十一條第一項第三款、第四十七條、第三十八條第一項第二
    款，判決如主文。
本案經檢察官丙○○到庭執行職務。
中      華      民      國    九十三    年      三      月    二十六    日
                                  臺灣新竹地方法院刑事第四庭
                                      法  官  馮  俊  郎
右正本證明與原本無異。
如不服本判決，應於判決送達後十日內向本院提出上訴狀（應附繕本），上訴於臺灣
高等法院。
                                      書記官  鄧  雪  怡
中      華      民      國    九十三    年      三      月    二十六    日
附錄本案論罪科刑實體法條全文：
刑法第三百二十一條第一項第三款：
犯竊盜罪而有左列情形之一者，處六月以上五年以下有期徒刑：
三、攜帶兇器而犯之者。
附  表：（元之單位：新台幣）
┌──┬────┬──────┬────┬──────────┬────┐
│編號│犯罪時間│犯 罪 地 點 │被害人  │行為方式及所得財物  │所犯法條│
├──┼────┼──────┼────┼──────────┼────┤
│一  │九十二年│桃園縣平鎮市│戊○○  │以十字起子（未扣案）│刑法第三│
│    │十月三十│育達路十八號│        │將車號３７７８─ＦＴ│百二十一│
│    │一日晚上│前          │        │號自小客車右前座車門│條第一項│
│    │七時許  │            │        │撬開（玻璃隨之破裂，│第三款  │
│    │        │            │        │毀損部分未據告訴）之│        │
│    │        │            │        │方式，竊取車內行照、│        │
│    │        │            │        │特力屋出入證各一張及│        │
│    │        │            │        │高速公路回數票六張等│        │
│    │        │            │        │物（均已發還被害人劉│        │
│    │        │            │        │志輝）。            │        │
├──┼────┼──────┼────┼──────────┼────┤
│二  │九十二年│新竹市○○路│丁○○  │以紅色十字扳手撬開車│同右    │
│    │十二月九│九十七巷十九│        │號ＥＺＪ─１９０號機│        │
│    │日凌晨二│號四十一號前│        │車之置物箱方式，竊取│        │
│    │時五十分│            │        │女用小皮包三個、機車│        │
│    │許      │            │        │行照、汽車駕照、國華│        │
│    │        │            │        │海外急難救助卡、全國│        │
│    │        │            │        │加油站回利卡、電話卡│        │
│    │        │            │        │各一張及現金一百二十│        │
│    │        │            │        │元（均已發還被害人郭│        │
│    │        │            │        │樵月）              │        │
├──┼────┼──────┼────┼──────────┼────┤
│三  │九十二年│新竹市○○路│己○○  │持石頭將廖金鳳所有，│同右    │
│    │十二月九│第七停車場內│        │而由其子己○○管領之│        │
│    │日凌晨三│            │        │車號Ｌ２─１０９６號│        │
│    │時許    │            │        │自小客車右前座車窗玻│        │
│    │        │            │        │璃敲破（毀損部分未據│        │
│    │        │            │        │告訴），再以紅色十字│        │
│    │        │            │        │起子竊取車內汽車音響│        │
│    │        │            │        │、數位相機各一台及現│        │
│    │        │            │        │金二百二十元（均已發│        │
│    │        │            │        │還被害人己○○）。  │        │
├──┼────┼──────┼────┼──────────┼────┤
│四  │九十三年│新竹市○○路│乙○○  │持石頭將車號３Ｆ─７│同右    │
│    │一月二十│八十四巷二十│        │２８９號自小客車右前│        │
│    │四日上午│二號前      │        │座車窗玻璃敲破（毀損│        │
│    │十時許  │            │        │部分未據告訴），再以│        │
│    │        │            │        │紅色十字起子竊取車內│        │
│    │        │            │        │ＪＶＣ音響面板、棕色│        │
│    │        │            │        │小皮夾、汽、機車駕照│        │
│    │        │            │        │各一張（以上均已發還│        │
│    │        │            │        │被害人乙○○）、ＣＤ│        │
│    │        │            │        │盒、台灣銀行提款卡一│        │
│    │        │            │        │張及新竹農會存款簿一│        │
│    │        │            │        │本等物。            │        │
├──┼────┼──────┼────┼──────────┼────┤
│五  │九十三年│桃園縣蘆竹鄉│庚○○  │以扳手（已磨過）打開│同右    │
│    │一月二十│南上路五十五│        │車門鎖之方式，竊取車│        │
│    │七日上午│巷二號前    │        │號ＩＶ─８２３５號紅│        │
│    │七時三十│            │        │色自小客車（價值約十│        │
│    │分許    │            │        │萬元，已發還被害人謝│        │
│    │  │            │        │明山）。            │        │
└──┴────┴──────┴────┴──────────┴────┘
